### MARCIO NOGUEIRA DOS SANTOS

Brasileiro, 45 anos, casado.

**Tel.:** (18) 981870957 / 935001040 **E-mail:** marcio@ecomp.com.br

**Endereço:** Rua Dona Augusta Sanches, 249, Jd. Vale do Sol Birigui – SP, São Paulo

ÁREA DE ATUAÇÃO

# Suprimentos/Administrativo/Facilities/Frotas

## SÍNTESE DE QUALIFICAÇÕES

- Atuação atual como Gerente de Supply Chain, com foco na reestruturação de sistema SAPB1, Almoxarifado, Compras e Frotas, implantação de procedimentos. Redesenho das rotinas e processos nos setores, qualificando equipe no perfil empresa. Ambas áreas gerenciada é totalmente ligada ao Gerente e CFA, direcionando importação de produtos e compras locais, 5s de produtos. Empresa voltada para ramo de Telecomunicação Fit Telecom e Ensite Brasil, com armazém e unidades externas com representação 100% ativo.
- Gerente Comercial e Administrativo, responsável por faturamento 300/500M, desenvolver novos clientes e
  fornecedores, implantação de nova política comercial, analise de custos de vendas, gestão da qualidade do
  produto final e pós vendas, desenvolvimento de integrantes, analise logística e nova aquisições. Fabricante de
  postes de concreto homologado CPFL e ELEKTRO.
- Profissional com experiência desenvolvida na área de Suprimentos (Compras, Contratos, Almoxarifado, Patrimônio) e Frotas, com forte atuação no planejamento, desenvolvimento e execução de projetos.
- Atuação em obras de grande porte, como: Concessionaria de Rodovia BR-153, Estação de Tratamento de Esgoto – Barueri, Arena Corinthians, Porto Embraport, Ferrovia Transnordestina, Odebrecht Infraestrutura – Angola - Luanda - Linha Transmissão.
- Planejamento operacional e orçamentário das atividades, acompanhando as mesmas para garantir o atingimento das metas, diminuir custos e reduzir riscos de eventuais perdas por falhas.
- Administração de compras de insumos, contratos de fornecedores e equipamentos, responsabilizando-se pelo cumprimento das condições estabelecidas.
- Gestão e desenvolvimento de equipes, com foco na qualidade e no aumento dos resultados.
- Gestão de cadeia de suprimentos e almoxarifado, no que tange: controle do processo de logística/transporte, inventário, fechamento de estoque.
- Forte atuação em análise, negociação e redução de custos.
- Capacidade de liderança, trabalho em equipe e empreendedorismo na detecção e solução de problemas.

## FORMAÇÃO ACADÊMICA

Administração de Empresas - Metodista MBA em Logística – FGV – 2018 Técnico em Contabilidade - 1995

### **EXPERIÊNCIA PROFISSIONAL**

10/2020 - Autônomo - Empresa: Marcio Nogueira dos Santos

Consultor Administrativo, Suprimentos e Comercial

Empresa: Loja de Peças para veículos Automotores – Multimarcas

Desenvolvimentos, implantação, reestruturação de equipe e qualificação dos integrantes das áreas Administrativa e comercial, no quesito profissional visando trazer benefícios tanto pessoal como financeiro para empresa.

Reestruturação e melhoria no layout da área de estoque e logística implantando todas as metodologias cabíveis ao melhor resultado físico a empresa.

Adequação do software interno, voltado para uso correto dentre as atribuições implantadas.

Melhoria na área comercial visando prospecção e elevação otimizada do faturamento por equilíbrio.

Resultado dentro do esperado no primeiro Bimestre de 6%.

#### 12/2019 a 09/2020 FIT TELECOM

#### **Gerente Supply Chain**

- Gerente responsável pelas áreas, Almoxarifado, Compras e Frotas.
- Almoxarifado, compras e frotas reestruturação de sistema e implantação de novas rotina, layout físico e procedimentos;
- Readequação de ERP e produtos, saneamento da base produto, categorização, NCM e lotes mínimos;
- Armazenagem de produtos para estoque rotativo e 5s de produtos obsoletos;
- Treinamento e reestruturação de equipe voltado ao nicho de Telecomunicações;
- Gestão de terceiros/Obras de construção de Rede em outras cidades, com a gestão de movimentação, logística e controle de aplicáveis;
- Revitalização da área fiscal no almoxarifado e analítica de produtos junto ao setor contábil;
- Responsável pela auditoria in-loco do armazenamento de mercadoria em poder de terceiro, visando fazer auditoria presencial mensal nas unidades de terceiro;
- Todo o processo de importação é gerido por uma trading, o qual nos geria o acompanhamento de saída e empresa da mercaria via Packing List.
- Reestruturação do Compliance junto ao Jurídico, formação dos contratos e atendimento aos terceiros.
  - ✓ Consultor de Sistema SAPB1, de uma das unidade ENSITE BRASIL, visando implantar sistema de compras, Almoxarifado e Ativos. Sistema utilizado na empresa Eficaz, Prosoft e Protheus.

#### 04/2018 a 05/2019

O. DOS SANTOS BIRIGUI – EPP (Postes São Conrado)

#### **Gerente Comercial**

- Gerenciamento industrial e Comercial;
- Negociação e abertura de novos Fornecedores e Clientes;
- Gestão de Contratos de novos Clientes e projetos de inovação;
- Manutenção de processos industriais e logísticos;
- Desenvolvimento da equipe de vendas com qualidade no atendimento;
- Gestão Fiscal, Financeira e orçamento;
- Gestão das Contas a pagar e receber;
- Implantação e estruturação do módulo de negócios voltado ao segmento industrial, melhoria da estrutura física de trabalho, almoxarifado, suprimentos, logística, RH e Comercial.

### 03/2016 a 11/2017

### TRANSBRASILIANA CONCESSIONÁRIA DE RODOVIAS

### **Comprador Sênior**

- Responsável direto da área de Suprimentos, compras e frotas;
- Negociação e abertura de novos fornecedores;
- Gestão de Contratos;
- Análise e adequação de processos da área:
- Aquisição de produtos, máquinas e veículos;
- Manutenção de veículos leves e pesados:
- Patrimônio, cadastro de produto, normatização, controle de KPI;
- Armazenagem e logística de distribuição de material;
- Fiscal, facilite e orçamento;
- Gestão das NFs e pagamentos;
- Implantação e estruturação do módulo de compras via web e Compliance.

### 06/2013 a 08/2015

**ENGEFORM CONSTRUÇÕES E COMÉRCIO** 

Comprador Sênior

- Responsável pela área de compras
- Gestão da equipe de estoque e compras
- Gestão das NFs, documentos e pagamentos
- Gestão de contratos
- Medição e acompanhamento de medição x orçado
- Controle e gestão locação de equipamentos (pequeno e grande porte);
- Facilite na melhoria do sistema RM Núcleo Totvs Suprimentos/Estoque/Financeiro/Planeiamento);
- Gestão integrada dos controles Obra x Matriz, via relatórios de acompanhamento;
- Gestão de equipe Materiais e Suprimentos Obra;
- Formação e gestão de equipe;
- Controle fiscal.

#### 11/2008 - 03/2013 **CONSTRUTORA NOBERTO ODEBRECHT S/A**

### Técnico de Suprimentos

- Análise dos processos de compras, armazenagem e movimentação de materiais;
- Desenvolvimento de métodos e processos, visando ações para redução de custos;
- Gestão de contratos de prestação de serviços e locações:
- Negociação com fornecedores a fim de ter as melhores condições de preço, produto, pagamento e prazo de entrega;
- Planejamento de compras para obras de grande porte;
- Gestão do Almoxarifado controle do processo de logística/transporte, inventário, fechamento de estoque;
- Liderança de equipe com 15 profissionais;
- Facilite;
- Implantação e utilização Oracle ISUPPLIER;
- Implantação e utilização Oracle Sourcing;
- Gestão de NF e pagamentos.
- Sistema utilizado Oracle EBS
  - Funções exercidas nessa empresa:
    - Encarregado de Compras
    - Técnico de Suprimentos
    - Comprador Sênior

#### **CURSOS COMPLEMENTARES**

- Normas ISO 9001/14001 2017
- Lideranca 2014
- Técnicas no setor sucroalcooleiro 2007
- Custos industrias 2010
- Habilitado Maywebday Suprimentos/Contabilidade 2008 Habilitado Oracle EBS Suprimentos/Gerencial 2009/13
- Habilitado RM Núcleo Totvs Suprimentos/Financeiro 2013/15
- Strategic Sourcing Training 2015
- Habilitado Protheus 12 Totvs Suprimentos/Financeiro/Ativo e Frotas 2016/17
- Habilitado sistema Onclick, regional 2018
- Inglês Básico Trabalho